臺灣高等法院高雄分院刑事判決　　　　95年度上訴字第1564號
上　訴　人
即　被　告　黃世華
　　　　　　邱文鵬
　　　　　　曾期毓
上列三人共同
選任辯護人　吳建勛律師
　　　　　　李汶哲律師
　　　　　　鄭旭廷律師
上　訴　人
即　被　告　黃敬鴻
　　　　　　蔡家榮
　　　　　　陳宏隆
上列三人共同
選任辯護人　朱育男律師
上　訴　人
即　被　告　張淑萍
選任辯護人　吳建勛律師
　　　　　　吳賢明律師
　　　　　　鄭旭廷律師
上列上訴人因兒童及少年性交易防制條例等案件，不服臺灣高雄
地方法院94年度訴字第3221號中華民國95年6 月30日第一審判決
（起訴案號：臺灣高雄地方法院檢察署94年度偵字第9380號，併
辦案號：同署94年度偵字第7744、13597 號），提起上訴，本院
判決如下：
     主  文
原判決關於己○○、甲○○、戊○○、庚○○、辛○○、丁○○
、丙○○部分均撤銷。
己○○、甲○○、戊○○、庚○○、辛○○共同意圖營利，容留
使未滿十八歲之人為性交易為常業；己○○處有期徒刑陸年，併
科罰金新臺幣貳佰萬元，罰金如易服勞役，以罰金總額與陸個月
之日數比例折算；甲○○、戊○○、庚○○、辛○○各處有期徒
刑伍年陸月，均併科罰金新臺幣拾萬元，罰金如易服勞役，均以
新臺幣壹仟元折算壹日。扣案九十四年四月二日消費帳單壹張，
及如附表一所示之物，均沒收。
丙○○、丁○○幫助意圖營利，容留使未滿十八歲之人為性交易
為常業，各處有期徒刑壹年拾月，均併科罰金新臺幣貳萬元，罰
金如易服勞役，均以新臺幣壹仟元折算壹日。均緩刑年，並應
向國庫各支付新臺幣拾萬元。
     事  實
一、己○○與另2 名真實姓名、年籍均不詳之成年人，自民國94
    年3 月中旬某日起，一起出資受讓址設高雄市○○區○○○
    路000 號5 樓「將軍KTV 」之經營權及營業相關設備後，即
    共同基於意圖營利之常業犯意聯絡，推由己○○單獨出具名
    義擔任負責人且實際參與經營，而以每月新臺幣（下同）5,
    000 元至2 萬5,000 元不等之底薪，僱用同具犯意聯絡之甲
    ○○、戊○○、庚○○、辛○○擔任「將軍KTV 」之幹部，
    以負責物料採購、招呼男客、應徵及管理少爺與女服務生等
    工作；並僱用具有幫助常業犯意之丙○○擔任會計，負責計
    算消費金額及轉發女服務生薪水等工作；及具有幫助常業犯
    意之丁○○擔任少爺，並待在該大樓之1 樓大門處，負責通
    報及代客停車等工作，而以上開方式經營「將軍KTV 」。且
    為圖生意興隆，另並陸續僱用未滿18歲之0000-0000 、0000
    -0000 、0000-0000 （真實姓名、年籍均詳卷）等少女，及
    已滿18歲之盧慧婷、李慧淑、陳靜儀（已經原審判刑確定）
    、黃錦雪（已歿，業經原審另為不受理判決確定）、張秀珍
    、王惠君（已經原審判刑確定）等女子，擔任女服務生，且
    容留各該女服務生在「將軍KTV 」店內未上鎖而可供不特定
    人進出之包廂裡，從事坐檯陪酒、裸露胸部（甚至私處）並
    跳舞以供男客觀覽之公然猥褻行為，而約定女服務生從事上
    開工作，可自每節（指50分鐘，下同）向男客收費之1,500
    元中，分得700 元資以營利，餘800 元則歸由店家取得；復
    又應允、容留0000-0000 、0000-0000 、0000-0000 等少女
    與男客私下講價，而另行從事性器接合、口交等性交易行為
    ，店家雖不從中抽佣，但可藉此吸引男客願意前來消費之間
    接利益。己○○、甲○○、戊○○、庚○○、辛○○（以下
    合稱己○○等5 人）並俱恃此為生，且以之為常業。嗣先後
    於：
  (一)94年4 月2 日晚間9 時45分許，盧慧婷、李慧淑、陳靜儀等
    女服務生，在「將軍KTV 」店內未上鎖之V7包廂，與男客李
    國精、鄭嘉雄、黃士銘、王琮賢、楊忠誠共5 人飲酒作樂時
    ，盧慧婷、李慧淑（均未據起訴）身上僅著1 條內褲跳舞，
    至陳靜儀則裸露胸部，並俱供李國精等男客觀覽而公然為猥
    褻行為之際，適為執行臨檢員警商水添等當場查獲，並扣得
    94年4 月2 日消費帳單1 張。
(二)同年月20日晚間11時30分許，為警執搜索票當場查獲：(1)陳
    靜儀、0000-0000 等女服務生，在「將軍KTV 」店內未上鎖
    之V1包廂，與男客林永祥、顏瑞呈等人飲酒作樂時，陳靜儀
    裸露胸部在林永祥身旁跳舞摩蹭，至0000-0000 則僅著1條
    裙子並上撩，裸露胸部、私處在顏瑞呈身旁跳舞，並俱供各
    該男客觀覽而公然為猥褻行為；(2)黃錦雪、張秀珍等女服務
    生，在店內未上鎖之V5包廂，與男客陳清祥、莊淵祥等人飲
    酒作樂時，黃錦雪、張秀珍（未據起訴）裸露胸部，供陳清
    祥等男客觀覽而公然為猥褻行為；(3)0000-0000 在店內未上
    鎖之V6包廂，全身赤裸跳舞予亦全身赤裸之男客許芳銘觀覽
    ，並相互撫摸彼此胸部，而公然為猥褻性交易行為；(4)王惠
    君、錢秀君、0000-0000 共3 位女服務生，在店內未上鎖之
    V7包廂，與男客李俊賢、王智宏、張志堅飲酒作樂時，王惠
    君裸露胸部供李俊賢等男客觀覽而公然為猥褻行為；另並扣
    得如附表1 、2 所示之物，始查悉全情。
二、案經高雄市政府警察局新興分局報請臺灣高雄地方法院檢察
    署檢察官偵查起訴及移送併辦。
     理  由
甲、程序部分：
一、證人即男客鄭嘉雄、王琮賢、楊忠誠、顏瑞呈、陳清祥、李
    俊賢，及證人0000-0000 、0000-0000 於原審及本院審理中
    之供述，俱核與渠等先前於警詢中之所述，不相符合；另證
    人即同案被告黃錦雪已死亡。本院審酌渠等之警詢中陳述，
    均出於自由意思，且距案發時間最近，記憶本較為鮮明；又
    該次詢問乃為本案首次之司法程序詢問，一般而論，渠等應
    有較高之意願仔細並詳實說出相關經過；最末，該次警詢乃
    作成於全體被告甫遭查獲之同日或翌日，則衡情，證人所受
    來自各方之壓力，廣度、強度也應當較少、較淺等一切情狀
    後，認該等警詢中之陳述，在客觀上具有較可信之特別情況
    ，且亦為證明犯罪事實存否所必要，依刑事訴訟法第159 條
    之2 、第159 條之3 第1 款規定，自有證據能力。
二、證人即「將軍KTV 」男客李國精、黃士銘、林永祥、莊淵祥
    、許芳銘、王智宏、張志堅之警詢中陳述，證人即「將軍KT
    V 」女服務生盧慧婷、李慧淑、張秀珍之警詢中陳述，均經
    全體被告同意作為證據使用，本院審酌其等上開陳述作成時
    ，並無不法取供之情形，認為適當，依刑事訴訟法第159 條
    之5 第1 項規定，自有證據能力，均得為證據。
三、證人0000-0000 、王惠君於警詢中所為之陳述，乃係被告以
    外之人於審判外之言詞陳述，而屬傳聞，且經核並無刑事訴
    訟法第159 條之1 至同法第159 條之5 所列舉得作為證據之
    例外情事，是以並無證據能力，尚不得作為本案之證據。
四、94年4 月20日扣案如附表一所示者，部分屬「將軍KTV 」當
    日之營業紀錄、所得（諸如編號1 、2 、19），部分於當日
    明確有人執用或係處與開啟使用之狀態（諸如編號9 、10、
    14-17 ；高雄市政府警察局新興分局高市警新分三字第94號
    卷，下稱警(一)卷，第113 頁參照），部分屬該店94年3 、4
    月間在職人員之出缺席、業績紀錄、拆帳標準、連絡名冊（
    諸如編號3-7 、11-13） ，部分屬該店經營之必備物品（諸
    如編號8） ，餘亦即編號18，當中有3 本屬被告甲○○、庚
    ○○所有且持續書寫者，另2 本雖原係已離職幹部所書寫者
    ，惟該2 離職幹部既未將之一併帶走，且「將軍KTV 」店方
    確也猶然妥善保存至今，顯有留供店方作為經營參考使用之
    意。綜上，各該扣案物俱與本案犯行有所關聯，被告等於本
    院審理中對於證物均表示無意見，本院審酌上開證物之取得
    ，並無不法之情事，依刑事訴訟法第159 條之5 第2 項之規
    定，自得視為同意作為本案證據使用，自有證據能力，均得
    為證據。
五、共同被告甲○○、戊○○、庚○○、蔡家鴻、丙○○、丁○
    ○對於彼此間於警詢、偵查中及原審之供述，同意作為本案
    證據使用，並相互捨棄詰問權，本院審酌其等上開陳述作成
    時，並無不法取供情形，認為適當，依刑事訴訟法第159 條
    之5 第1 項規定，自有證據能力。又共同被告己○○，對於
    上開其他被告於警詢、偵查中及原審之供述，同意作為本案
    證據使用，並捨棄詰問權，本院審酌其等上開陳述作成時，
    並無不法取供情形，認為適當，依刑事訴訟法第159 條之5
    第1項之規定，自有證據能力。
乙、實體部分
一、訊據被告等7 人對於渠等於94年3 月中旬起至同年4 月20日
    間，乃各自擔任「將軍KTV 」之負責人、幹部、會計及少爺
    等工作，及「將軍KTV 」，先後於94年4 月2 日、同月20日
    ，2 次為警查獲有女服務生在包廂裡裸露胸部（或私處）跳
    舞供男客觀覽各情，均不否認，惟均矢口否認有何幫助及意
    圖營利而容留女子、少女為猥褻（及性交）性交易為常業之
    犯行。(1)被告己○○辯稱：我是在94年3 月中旬受讓該店而
    為負責人的，我事先不知道0000-0000 、0000-0000 、0000
    -0000 未滿18歲，亦不知悉她們曾在店內與男客從事性交行
    為，另也是94年4 月2 日警方臨檢時，才知道有女服務生脫
    衣陪酒的事，之後我曾告誡過女服務生不可以這樣，至於同
    月20日又被警方查獲脫衣陪酒的事，則是女服務生之個人行
    為，不是店內要求的云云；(2)被告甲○○辯稱：我從92年12
    月起就任職於該店，並擔任總務的幹部工作，月薪為1 萬8,
    000 元，我在94年3 月間，就知道店內有脫衣陪酒等事，但
    那是女服務生自己要做的，又店內的女服務生多是經紀人介
    紹來的，若是自行應徵的，我們也會特別注意她們的年齡，
    不去僱用未滿18歲的少女，所以我不知道竟有部分的女服務
    生未滿18歲云云；(3)被告戊○○辯稱：我從94年月初就任職
    於該店，擔任接待男客的幹部工作，月薪2 萬5,000 元，我
    認識0000-0000 等少女，但不知道她們未滿18歲，又直到94
    年4 月2 日警方臨檢時，我才知道有女服務生在包廂裡脫衣
    陪酒，但之後負責人己○○有出面告誡，女服務生也有承諾
    不再做云云；(4)被告庚○○辯稱：我是93年11月起開始任職
    該店的，是幹部，工作項目是招呼男客，我的底薪是每月2
    萬元，如果全勤，可加領5,000 元的獎金，又94年4 月2 日
    因警方臨檢而得知店內有脫衣陪酒的事後，我有向負責人己
    ○○口頭請辭，但被挽留，所以我才答應暫留到有人手接替
    之時云云；(5)被告辛○○辯稱：我是93年底到職的，負責管
    理少爺及接待男客等業績幹部工作，月薪2 萬5,000 元，到
    職後沒多久，我就知道店內有脫衣陪酒等事，但那是女服務
    生為了要多賺一點小費的個人行為，所以就睜一隻眼、閉一
    隻眼，店方絕對沒有主動要求女服務生這麼做云云；(6)被告
    丙○○辯稱：我從94年2 月起開始到店內工作，負責計算消
    費金額及轉發女服務薪水等會計工作，我月薪水是2 萬元，
    另有全勤獎金5,000 元，據我所知，女服務生的工作是唱歌
    、喝酒，不知道她們另外還從事脫衣陪酒等性交易云云；(7)
    被告丁○○辯稱：我從94年3 月初開始到店內擔任少爺，工
    作項目是代客停車及幫忙來客通報業績幹部，每月的底薪是
    5,000 元，但因為我曾遲到，所以未實際領過；我在94年4
    月2 日警方臨檢後，就知道店內有脫衣陪酒的事，我也有馬
    上向幹部請辭，可是幹部說1 次不可以有太多人離職，所以
    才留下來；又我的工作地點在「將軍KTV 」樓下大門處，沒
    有與女服務生直接接觸，所以不知道有部分女服務生未滿18
    歲云云。經查：
  (一)被告等7 人於94年3 月中旬起至同年4 月20日間，均任職於
    「將軍KTV 」，被告己○○係名義負責人且實際參與經營，
    被告甲○○、戊○○、庚○○、辛○○則分別受僱擔任物料
    採購、招呼男客、應徵及管理少爺與女服務生之幹部工作，
    被告丙○○則受僱為會計，負責計算消費金額及轉發女服務
    生薪水等事項，被告丁○○則受僱為少爺，職司1 樓大門處
    之通報及代客停車等工作，後6 位被告之底薪乃為5,000 元
    至2 萬5,000 元不等；又同年4 月2 日晚間，商水添等員警
    臨檢「將軍KTV 」時，曾在未上鎖之V7包廂裡，查獲同案被
    告陳靜儀與另2 名女服務生盧慧婷、李慧淑與有裸露胸部，
    以供男客李國精、鄭嘉雄、黃士銘、王琮賢、楊忠誠觀覽之
    情事；及至同月20日晚間警方搜索時，又在「將軍KTV 」未
    上鎖之V1包廂，查獲少女服務生0000-0000 裸露胸部、私處
    跳舞以供林永祥、顏瑞呈等男客觀覽，且陳靜儀在場，在V5
    包廂查獲同案被告黃錦雪與另位女服務生張秀珍裸露胸部以
    供陳清祥、莊淵祥等男客觀覽，在未上鎖之V6包廂查獲少女
    服務生0000-0000 全身赤裸跳舞予亦全身赤裸之男客許芳銘
    觀覽並撫摸彼此胸部，在未上鎖之V7包廂查獲被告王惠君裸
    露胸部供男客李俊賢、王智宏、張志堅觀覽，另名女服務生
    錢秀君及少女服務生0000-0000 則均在旁陪酒。且「將軍KT
    V 」之計價分酬方式為每節向每位男客收費1,500 元，其中
    700 元歸屬女服務生，餘800 元則歸由店家取得，俱為被告
    等人與同案被告陳靜儀、王惠君於原審所不爭執，且核與證
    人即男客李國精、鄭嘉雄、黃士銘、王琮賢、楊忠誠（高雄
    市政府警察局新興分局高市警新分三字第000000000 號卷，
    下稱警(二)卷，第5-13頁）、林永祥（警(一)卷第64-65 頁）、
    顏瑞呈（警(一)卷第25-27 頁）、陳清祥、莊淵祥（警(一)卷第
    50-53 頁）、許芳銘（警(一)卷第28-30 頁）、李俊賢、王智
    宏、張志堅（警(一)卷第54-63 頁）於警詢中陳述之消費計價
    方式及女服務生服務經過，證人即女服務生盧慧婷（警(二)卷
    第14 -16頁）、李慧淑（警(二)卷第19-21 頁）、0000-0000
    （警(一)卷第39-42 頁）、張秀珍（警(一)卷第45 -45頁）、00
    00-0000 （警(一)卷第35-38 頁）、錢秀君（警(一)卷第46-47
    頁）及證人即同案被告黃錦雪（警(一)卷第20頁）於警詢中陳
    述之提供男客服務經過，證人即承辦員警商水添（臺灣高雄
    地方法院檢察署94年度偵字第9380號卷，下稱偵9380卷，第
    29-30 頁）、張智樑、鄭閔耀（同署94年度偵字第13597 號
    卷，下稱偵13597 卷，第11-15 頁）於偵查中結證之查獲經
    過，均大致相符，並有原審搜索票1 紙（警(一)卷第85頁）、
    「將軍KTV 」營利事業登記證1 紙（警(一)卷第98頁）、94年
    4 月2 日現場蒐證照片15張（警(二)卷第34-36 頁）、94年4
    月20日現場蒐證照片45張（警(一)卷第99-118頁）、94年6 月
    11日現場蒐證照片11張（高雄市政府警察局新興分局高市警
    新分三字第000000000 號卷，下稱警(三)卷，第52-58 頁）、
    坐檯統計表1 份（警(三)卷第63-64 頁）、「一夜情KTV 」營
    利事業登記證1 紙（警(三)卷第65頁）在卷足稽，此外尚有94
    年4 月2 日消費帳單1 張，及如附表1 所示之物扣案可資為
    據，自均堪採信；證人鄭嘉雄、王琮賢、楊忠誠、顏瑞呈、
    陳清祥、李俊賢於原審審理中證稱：店內的人未提及消費計
    價方式，可能是每人每2 小時收費1,500 元，現在已經不記
    得了，不知道店家的該項收費包含哪些服務項目云云（原審
    卷(二)第124 、165 、65、39、50、60頁），及證人鄭嘉雄、
    楊忠誠另證稱：不記得包廂內是否有女服務生脫衣陪酒云云
    （原審卷(二)第124 、63頁），及證人顏瑞呈復結稱：我所在
    包廂應只有1 位女服務生脫衣服云云（原審卷(二)第60頁），
    均與其等於警詢中之供述不符，顯係事後迴護被告等之詞，
    均難採為有利於被告等之認定。
  (二)證人顏瑞呈於警詢中陳稱：我是94年4 月20日晚間，與友人
    林永祥到「將軍KTV 」消費的，我被帶到V1包廂沒多久後，
    陳靜儀一進包廂即播放熱門歌曲，並把胸罩脫下來跳舞等語
    明確（警(一)卷第26-27 頁），且核與證人林永祥於同日警詢
    中所言：94年4 月20日晚間，我與友人一起到「將軍KTV 」
    消費，當晚我們被安排在V1包廂，並有遇到員警執勤，在員
    警到達前，陳靜儀沒穿上衣裸上空在我身旁跳舞摩蹭等語（
    警(一)卷第64頁反面），相互吻合，若非證人2 人均係依親身
    經歷如實進行陳述，焉可能如此？從而同案被告陳靜儀於94
    年4 月20日當晚亦曾裸露胸部而在林永祥身旁跳舞摩蹭，可
    堪認定。
  (三)證人0000-0000 於原審審理中結證：我約於94年4 月上、中
    旬間任職於「將軍KTV 」，大概做了1 個禮拜，在這段期間
    我曾經做過全套（指性器接合之性交行為，下同）1 次、半
    套（指口交，俗稱吹喇叭，下同）5 、6 次，全、半套在店
    內的代稱分別是大S 、小S ，就我所知，店內還有其他女服
    務生也曾從事，店方不會干涉，也不會抽成，價錢就是我與
    男客私下講多少拿多少；從事全、半套行為時，如果客人要
    求，我們會請店內的少爺或其他男生（應係指幹部）幫忙安
    排空包廂，而如果需要安排、使用空包廂，就必須事先向店
    方報備等語屬實（原審卷(二)第112 、117-121 頁）；另證人
    0000-0000 也於警詢中陳述：在我於「將軍KTV 」擔任女服
    務生期間，我曾經從事全套及半套行為，各該行為分別以大
    S 、小S 代稱，每次的收費都是我所獨得，但必須向店方事
    先報備，且店方櫃檯處會提供保險套，從事全套時，須另闢
    空包廂，但店方規定不得上鎖，若從事半套，則可在原包廂
    內進行（警(一)卷第37頁）；至證人0000-0000 亦於警詢中陳
    稱：我於「將軍KTV 」擔任女服務生期間，曾從事半套（小
    S） 行為5 、6 次，每次收費都是我獨得，我沒從事過全套
    （大S） 行為，而店方的規定，是全、半套均由女服務生依
    個人意願自行決定是否從事（警(一)卷第40頁）各等語綦詳。
    核證人0000-0000 、0000-0000 、0000-0000 與被告己○○
    等7 人間俱無特殊仇怨，本應無惡意虛詞陷構被告己○○等
    7 人之理，況該3 位證人均係女子，如未曾與「將軍KTV 」
    店內男客進行全、半套等性交行為，又焉可能為前開對己身
    斷無任何利益之陳述？是故前開所言之真實性，本即甚高。
    再者，扣案如附表1 編號18所示開會紀錄暨教戰守則內，也
    清楚載記「處理大S 時最好帶套子（指保險套），勿讓自己
    惹一身病」、「大S 、小S 儘量帶空包（指另闢空包廂，下
    同）…錢要先收，不要讓幹部代收」、「公關（指女服務生
    ）反應大、小S 不要在包廂內（指原包廂）當場做，必要時
    帶到別的空包，以免造成尷尬」等語，有各該物品扣案暨其
    翻拍照片在卷足稽（警(一)卷第109-110 頁），經核，與證人
    0000-0000 、0000-0000 、0000-0000 前開所述店方對全套
    及半套行為分別以大S 、小S 代稱，且各該行為在包廂中尚
    非罕見，及店方並曾提醒使用保險套等節，亦屬相符，益徵
    渠等各該所言要非子虛。末店內女服務生若應允男客之要求
    而提供性交服務，較諸於悍然拒絕，衡情，應有助提昇男客
    再次光顧消費之意願，而此亦將使店方間接獲得營業額提高
    之利益，從而店方容任此等情事，確非無可能。綜上，0000
    -0000 、0000-0000 、0000-0000 等少女服務生，曾與男客
    私下講價，而在店內未上鎖包廂內另行從事口交或性器接合
    等性交之性交易行為，且此情為店內少爺、會計、幹部等所
    知悉，並為店方所容忍各節，應可認定。至於被告等辯稱不
    知情云云，自非可取。
  (四)至被告等人雖另以脫衣陪酒等行為，乃僅係女服務生為了多
    賺一點小費的個人行為，及店方亦不知悉0000-0000 、0000
    -0000 、0000-0000 等係未滿18歲之少女等語置辯。惟查：
  1.證人0000-0000 於原審審理中，及證人0000-0000 、0000-0
    000 於警詢中，均一致陳稱：女服務生在店內的工作項目，
    就是裸露胸部跳舞以陪（賣）酒，當遇有臨檢時，店內會廣
    播「999 」示警，並有人通知、帶領未滿18歲的少女服務生
    ，從後門跑到大樓頂樓躲藏，等到臨檢結束等語（原審卷(二)
    第112 、117 頁、警(一)卷第36、37、40、41頁），核與證人
    王惠君於原審審理中結稱：臨檢時店內好像會廣播通知等語
    （原審卷(二)第158 頁）相符，自堪採信。至於證人0000-000
    0 、0000-0000 於本院審理時雖均證述：被告等人不知道我
    的年紀，我也未告知被告等人我未滿18歲等語（見本院95年
    12月28日及96年3 月8 日審判筆錄）。惟查證人0000-0000
    、0000-0000 、0000-0000 等3 人，於案發時均屬未滿18歲
    之少女，有其年籍資料在卷可考。且證人0000-0000 等3 人
    已供稱：當遇有臨檢時，店內會廣播「999 」示警，並有人
    通知、帶領未滿18歲的少女服務生，從後門跑到大樓頂躲藏
    ，等到臨檢結束等情，已如前述。被告等人均為公司之負責
    人及幹部，若不知店內有未滿18歲的少女服務生，豈會廣播
    「999 」示警，並派專人帶領其等由後門跑至大樓頂樓躲藏
    ，足見被告等人對於0000-0000 等3 人均知情係屬未滿18歲
    之少女服務生，應無疑義，是證人0000-0000 、0000-0000
    於本院審理中之上開證述，應屬事後迴護被告等之詞，均難
    採為有利於被告等之認定。
  2.再者，扣案如附表1 編號18所示開會紀錄暨教戰守則內，另
    載明「廣播999 時的動作…青豆（應指未滿18歲之少女服務
    生）一律跑到9 樓，由1 位幹部帶，其他公關（應指已滿18
    歲之女服務生）穿好衣服，帶好身分證在大廳…包廂勿上鎖
    」及「999 就是臨檢動做（應係「作」之誤）須加快」、「
    999 廣播時勿慌張…」、「999 應對用詞：(1)什麼都不清楚
    。(2)老闆是誰？不清楚、沒看過。(3)誰應徵你的？之後就沒
    看過了、(4)為何脫衣？喝多了」等語，有各該物品扣案暨其
    翻拍照片、影本（警(一)卷第109 頁），在卷足資佐據。
  3.由前述店方乃係以999 暗語資為臨檢之提示，且同時備有2
    套不同之模式資為臨檢之因應，其一為迅速躲避，另一則為
    表明身分接受調查，但一律答以特定內容，則若非「將軍KT
    V 」乃係經常從事不法營業項目，且復有未成年人參與其中
    ，焉須如此隱晦的進行臨檢通報？又焉須事先設計各該迥異
    之因應策略？
  4.綜上，再佐以證人李國精、鄭嘉雄、王琮賢、楊忠誠、林永
    祥、顏瑞呈、陳清祥、莊淵祥、張志堅於警詢中，均一致陳
    稱：女服務生進包廂即自己主動點歌脫衣服跳舞等語（警(二)
    卷第7 、10、37、13頁反面、8 頁反面；警(一)卷第64頁反面
    、27、52、50頁反面、62頁），及前業認明警方於94年4 月
    短短1 個月間之2 次臨檢、搜索，均能查獲店內有脫衣陪酒
    之事，且該月20日執行搜索時，脫衣陪酒更係普遍見諸於4
    個包廂，益徵此情絕非少數之個案；末參諸店家須提供酒類
    及歌唱設備等，復有其他營業相關開銷，而女服務生並無需
    負擔各該支出，卻能獲得每50分鐘700 元之收入，幾近占店
    家對男客所收取費用之半數，亦已認明如前，則謂女服務生
    僅係單純為男客提供倒酒、陪唱及清理桌面之服務，孰能置
    信？是故女服務生坐檯陪酒並裸露胸部跳舞供男客觀覽，本
    係「將軍KTV 」店內慣常之營業項目，且被告己○○等7人
    亦明知部分女服務生尚未滿18歲，俱業足認定；證人王惠君
    另於原審審理中結稱：我所擔任女服務生的工作項目，只有
    倒酒及清理桌面等項，不包括與客人玩，且店內幹部也有交
    代過不可以作色情云云（原審卷(二)第157 、159 、161 頁）
    ，乃係避就之詞甚明。被告己○○等7 人關於渠等並不知悉
    0000-0000 、0000-0000 、0000-0000 等係未滿18歲之少女
    等所辯，顯亦悖於事實，不可採信；況刑事法對於妨害風化
    相關規範所建置之被害人年齡限制，本不以行為人須明知該
    被害人年齡為要件，也併指明（最高法院88年度台上字第69
    0 號判決意旨參照）。
  (五)按兒童及少年性交易防制條例所稱之「性交易」，乃指有對
    價之性交或猥褻行為，該條例第2 條定有明文。又所謂「性
    交」，本兼而涵括口交或性器接合等性交等性行為；至所謂
    「猥褻」，係指姦淫以外有關違背善良風俗之一切色情淫慾
    行為，在客觀上足以誘起他人性慾，主觀上足以滿足自己性
    慾者均屬之。本件未滿18歲之0000-0000 、0000-0000 、00
    00-0000 向男客收取對價而提供口交或性器接合等性交服務
    ，自屬性交易無訛；而女服務生另裸露胸部供男客觀賞，在
    客觀上已足以引起男客之性慾，在主觀上，亦足以滿足自己
    之情慾，且女服務生、店家並可因此分別獲得男客給付之每
    節700 元、800 元之酬勞，則女服務生之脫衣陪酒行為，自
    亦屬有對價之猥褻性性交易行為無疑。
  (六)按共同實施犯罪行為之人，在合同意思範圍以內，各自分擔
    犯罪行為之一部，相互利用他人之行為，以達其犯罪之目的
    者，即應對於全部所發生之結果，共同負責。查本件被告己
    ○○等人以店舖方式經營容留女子、少女為性交易之犯行，
    並以「KTV 」之外觀招攬男客，則為謀營運順利並規避警方
    查緝，斷非單憑1 人之力即可為之，其內部必有相當之組織
    與分工不可，被告己○○、甲○○、戊○○、庚○○、辛○
    ○等5 人既知悉「將軍KTV 」之實際營運情狀、而於94年3
    、4 月間分任店內負責人、幹部等職務直接參與經營，則渠
    等顯均有相互利用彼此之行為，以達共同經營之目的，自應
    成立共同正犯無訛。至於被告丙○○係擔任會計，負責計算
    消費金額及轉發女服務生薪水等工作，被告丁○○則擔任少
    爺，並待在該大樓之1 樓大門處，負責通報及代客停車之工
    作，已如前述，顯然參犯罪構成要件以外之行為，應成立幫
    助犯無疑。
  (七)綜上所述，被告等所辯各情，無非卸責之詞，不足採信。本
    件事證明確，被告等之犯行，均堪認定。
二、被告己○○、甲○○、戊○○、庚○○、辛○○等5 人以店
    舖方式經營性交易之營業，彼等均藉此牟利，恃此為生，並
    以之為常業，自應成立常業犯，被告丙○○、丁○○2 人則
    基於幫助之犯意為之。核被告己○○5 人意圖營利容留已滿
    18歲之女子與他人為猥褻行為部分，均係犯修正前刑法第23
    1 條第2 項之意圖使女子與他人為猥褻之行為，而容留以營
    利為常業罪。其等意圖營利容留未滿18歲少女與人為性交行
    為部分，則係犯95年5 月30日修正前兒童及少年性交易防制
    條例第23條第3 項之意圖營利而容留，使未滿18歲之人為性
    交易為常業罪，公訴人認被告己○○等5 人此部分犯行亦涉
    犯前開刑法第231 條第2 項之罪，惟該2 罪之性質上均屬集
    合犯，乃集合多數犯罪行為而成立之獨立犯罪型態，二罪間
    應為法規競合關係，且兒童及少年性交易防制條例第23條乃
    針對容留「未滿18歲之人」而為之特別規定，自應優先適用
    ，併予指明。被告己○○等5 人就上開犯行，與另2 名實際
    出資受讓「將軍KTV 」之成年人，分別有犯意聯絡及行為分
    擔，均應論以共同正犯。被告己○○等5 人所犯上開2 罪間
    ，具有想像競合犯之關係，應依刑法第55條之規定從一重之
    修正前兒童及少年性交易防治條例第23條第3 項之意圖營利
    ，容留使未滿18歲之人為性交易為常業罪處斷。被告丙○○
    、丁○○所為，均係犯刑法第30條第1 項、修正前刑法第23
    1 條第2 項及修正前兒童及少年性交易防制條例第23條第3
    項之幫助意圖使女子與他人為性交易之行為，而容留以營利
    為常業罪，及幫助意圖營利而容留，使未滿18歲之人為性交
    易為常業罪。又其等以上所犯2 罪間，具有想像競合犯之關
    係，應依刑法第55條之規定，從一重之刑法第30條第1 項、
    修正前兒童及少年性交易防制條例第23條第3 項之幫助意圖
    營利而容留，使未滿18歲之人為性交易為常業罪。又被告丙
    ○○、丁○○2 人係幫助犯，應依刑法第30條第2 項之規定
    減輕其刑。又其等2 人犯罪之原因僅係為獲工作機會賺取日
    常之資，且僅負責計算消費金額、轉發女服務生薪水或通報
    及幫男客停車等較外圍之工作，所生之實害，較諸色情行業
    負責人、實際出資人與職司重要事項之幹部等，顯然為輕。
    本院因認被告丙○○、丁○○犯罪情狀尚堪憫恕，情輕法重
    ，若科處法定最低刑即有期徒刑5 年，仍嫌過重，爰依刑法
    第59條規定減輕其刑，並依法遞減之。又被告等行為後，刑
    法第321 條第2 項之常業犯規定，業於94年1 月7 日修正公
    布刪除，並於95年7 月1 日施行。另兒童及少年性交易防制
    條例第23條第3 項之常業犯規定，亦於95年5 月30日修正公
    布刪除，並於同年6 月1 日生效，上開2 法條刪除後，均改
    依數罪併罰論處。被告等人行為後，法律既有變更，依新法
    第2 條第1 項規定，比較新、舊法結果，仍應適用較有利於
    被告等之行為時法律即修正前刑法第231 條第2 項及修正前
    兒童及少年性交易防制條例第23條第3 項規定論處。至於被
    告己○○併科罰金之金額較高，比較新舊法，自以適用較有
    利於其之行為時法律即修正前刑法第42條第3 項諭知易服勞
    役之折算標準。至於其他被告併科罰金部分，比較新、舊法
    ，自應適用較有利於其等之裁判時法即修正後刑法第42條第
    3 項諭知易服勞役之折算標準，併此明。
三、原審予以被告等論科，固非無見，惟查(一)被告丙○○、丁○
    ○僅成立本案之幫助犯，原審依共同正犯論科，自有未合。
    (二)被告等行為後，刑法第231 條第2 項，及兒童及少年性交
    易防制條例第23條第3 項之規定均經修正公布刪除，已如前
    述，原審未及比較新舊法之適用，亦有未合。被告等上訴意
    旨，或否認犯罪，或指摘原判決量刑過重不當，固無足取，
    然原審此部分判決既有上述可議，自應由本院將原審此部分
    判決撤銷改判。審酌被告等人為牟取金錢利益，容留女子，
    甚係年輕識淺之少女從事性交易，並以此為常業，嚴重破壞
    社會善良風氣，且犯後飾辭狡辯，不知警惕，態度顯然欠佳
    ；再斟酌幹部之收入除底薪外，另有業績抽成，而「將軍KT
    V 」於此段期間之日營業額為17萬餘元至30萬餘元不等，此
    分據證人辛○○證述在卷（原審卷(二)第167 頁），及有該KT
    V 94年3 、4 月營業統計表（帳單）扣案可證，數目頗鉅。
    並參以被告己○○為實際出資人，並為負責人；被告甲○○
    、戊○○、庚○○、辛○○擔任幹部，而負責物料採購、招
    呼男客、應徵及管理少爺與女服務生等重要工作；至被告丙
    ○○、丁○○則係負責計算消費金額、轉發女服務生薪水、
    通報及幫男客停車等較外圍之工作，情節尚輕等一切情狀，
    爰分別量處如主文第2 項所示之刑，並均就罰金部分諭知易
    服勞役之折算標準。又扣案94年4 月2 日消費帳單1 張，及
    如附表1 編號1 至17、編號18外觀標示21-1、21-2者，乃係
    歸屬「將軍KTV 」之營業所需物品，業均認明如前，自係被
    告己○○所有（「將軍KTV 」營業登記為己○○獨資）供犯
    本件犯行所用之物；另附表1 編號18外觀標示20-2、20-3者
    ，係屬被告甲○○所有供犯本件所用之物，至外觀標示20-1
    者，則為被告庚○○所有供犯本件所用之物，俱應依刑法第
    38條第1 項第2 款及共犯連帶沒收理論，就被告己○○等5
    人均為沒收之諭知。末附表1 編號19所示之現金，則為被告
    所有因犯本件所得之物，亦應依刑法第38條第1 項第3款 及
    共犯連帶沒收理論，就被告己○○等5 人均為沒收之諭知。
四、查被告丙○○、丁○○前未曾受有期徒刑以上刑之宣告，有
    臺灣高等法院被告前案紀錄表在卷可稽。茲因一時失慮，觸
    犯刑章，所犯情節非輕，經此偵審程序及科刑教訓，當知所
    警惕，應無再犯之虞，本院因認被告等所受刑之宣告，以暫
    不執行為適當，併各宣告緩刑3 年，以啟自新，並各應向國
    庫支付新臺幣10萬元。
據上論斷，應依刑事訴訟法第369 條第1 項前段、第364 條、第
299 條第1 項前段、兒童及少年性交易防制條例第23條第3 項（
修正前）、刑法第2 條第1 項、第11條前段、第28條、第55條、
第231 條第2 項（修正前）、第30條、第59條、第42條第3 項（
修正前）、第38條第1 項第2 款、第3 款、第74條第1 項第1 款
、第2 項第4 款、修正前罰金罰鍰提高標準條例第2 條，判決如
主文。
本案經檢察官陳宗吟到庭執行職務。
中    華    民    國    96    年    3     月    22    日
                  刑事第三庭    審判長法  官  周賢銳
                                      法  官  黃仁松
                                      法  官  謝宏宗
以上正本證明與原本無異。
如不服本判決應於收受本判決後10日內向本院提出上訴書狀，其
未敘述上訴理由者，並得於提起上訴後10日內向本院補提理由書
狀（均須按他造當事人之人數附繕本）「切勿逕送上級法院」。
中    華    民    國    96    年    3     月    23    日
                                      書記官  熊惠津
附錄本判決論罪科刑法條：
修正前刑法第231條第2項
以犯前項之罪為常業者，處1 年以上7 年以下有期徒刑，得併科
30萬元以下罰金。
修正前兒童及少年性交易防制條例第23條第3項
以犯前項之罪為常業者，處5 年以上有期徒刑，併科新臺幣700
萬元以下之罰金。
┌───────────────────────────────────────────┐
│附表1 ：                                                                              │
├─┬─────────┬────┬──────────┬───────────────┤
│編│扣 押 物 品 名 稱 │數    量│扣    押    地    點│備                          註│
│號│                  │        │                    │                              │
├─┼─────────┼────┼──────────┼───────────────┤
│1 │小姐點臺單        │陸張    │5 樓櫃檯處          │                              │
├─┼─────────┼────┼──────────┼───────────────┤
│2 │94年4 月20日進桌表│壹張    │同上                │                              │
├─┼─────────┼────┼──────────┼───────────────┤
│3 │考勤卡            │貳拾伍張│同上                │                              │
├─┼─────────┼────┼──────────┼───────────────┤
│4 │小姐節數日報表    │柒張    │同上                │                              │
├─┼─────────┼────┼──────────┼───────────────┤
│5 │客戶開發追蹤表    │肆張    │同上                │                              │
├─┼─────────┼────┼──────────┼───────────────┤
│6 │結算單            │陸張    │同上                │                              │
├─┼─────────┼────┼──────────┼───────────────┤
│7 │檯表拆帳方式記事本│貳本    │同上                │                              │
├─┼─────────┼────┼──────────┼───────────────┤
│8 │未使用保險套      │肆拾枚  │同上                │                              │
├─┼─────────┼────┼──────────┼───────────────┤
│9 │1 樓大門鑰匙      │壹支    │丁○○之身上        │                              │
├─┼─────────┼────┼──────────┼───────────────┤
│10│無線電對講機      │捌個    │1 個自丁○○身上查扣│警(一)卷第101頁照片             │
│  │                  │        │7 個在5 樓營業處    │                              │
├─┼─────────┼────┼──────────┼───────────────┤
│11│女服務生公休表    │壹張    │7 樓辦公室          │                              │
├─┼─────────┼────┼──────────┼───────────────┤
│12│員工通訊錄        │壹張    │同上                │警(一)卷第108頁上方照片         │
├─┼─────────┼────┼──────────┼───────────────┤
│13│94年3 、4 月營業統│貳張    │同上                │警(一)卷第108頁下方照片         │
│  │計表（帳單）      │        │                    │                              │
├─┼─────────┼────┼──────────┼───────────────┤
│14│帳務資料電腦主機  │壹臺    │同上                │                              │
├─┼─────────┼────┼──────────┼───────────────┤
│15│電腦主機          │壹臺    │同上                │                              │
├─┼─────────┼────┼──────────┼───────────────┤
│16│監視螢幕電腦主機  │壹臺    │同上                │                              │
├─┼─────────┼────┼──────────┼───────────────┤
│17│監視器硬碟        │壹臺    │同上                │                              │
├─┼─────────┼────┼──────────┼───────────────┤
│18│開會紀錄暨教戰守則│伍本    │同上                │警(一)卷第109 至110 頁照片；又編│
│  │                  │        │                    │號20-1係被告庚○○書寫的，編號│
│  │                  │        │                    │20-2、20-3係被告甲○○於遭查扣│
│  │                  │        │                    │前持續書寫的、編號21-1、21-2  │
│  │                  │        │                    │係已離職之幹部書寫的（本院卷(二)│
│  │                  │        │                    │第227 頁參照），俱可做為「將軍│
│  │                  │        │                    │ＫＴＶ」之經營參考            │
├─┼─────────┴────┼──────────┼───────────────┤
│19│94年4 月20日當日之營業已收款│5 樓櫃檯處          │                              │
│  │新臺幣捌萬肆仟柒佰元        │                    │                              │
└─┴──────────────┴──────────┴───────────────┘
┌───────────────────────────────────────────┐
│附表2 ：                                                                              │
├─┬─────────┬────┬──────────┬───────────────┤
│編│扣 押 物 品 名 稱 │數    量│扣    押    地    點│備                          註│
│號│                  │        │                    │                              │
├─┼─────────┼────┼──────────┼───────────────┤
│1 │未使用保險套      │27枚    │5 樓女服務生休息處  │應係屬女服務生之個人物品，與本│
│  │                  │        │                    │案尚無直接相關                │
├─┼─────────┼────┼──────────┼───────────────┤
│2 │94年1 、2 月營業統│2 張    │7 樓辦公室          │所登載之時點現在本案犯行前，與│
│  │計表（帳單）      │        │                    │本案尚無直接相關              │
└─┴─────────┴────┴──────────┴───────────────┘
                                                      Q